【裁判字號】    89,上易,1654
【裁判日期】    890822
【裁判案由】    竊盜
【裁判全文】
臺灣高等法院臺中分院刑事判決                  八十九年度上易字第一六五四號
    上  訴  人
    即  被  告  丙○○
右上訴人因竊盜案件，不服臺灣台中地方法院八十九年度易字第一六四號中華民國八
十九年五月十八日第一審判決（起訴案號：臺灣台中地方法院檢察署八十八年度偵字
第五七六六號），提起上訴，本院判決如左：
      主  文
上訴駁回。
丙○○緩刑肆年。緩刑期內付保護管束。
      事實及理由
一、本案經本院審理結果，認第一審判決認事用法及量刑均無不當，應予維持，並引
    第一審判決書記載之事實、證據及理由。（如附件）
二、被告丙○○上訴意旨略以：伊確實未為本件竊盜行為云云。
三、本院查：
  (一)證人即當日值勤之警員邱永豐於偵查及原審審理時結證稱：當天上午六時至八時
    許，天已亮了，前往取締時看到被告身穿藍色牛仔褲、灰色上衣，在網下走來走
    去，當時網上尚有三隻鴿子，伊距離被告約有三、四十公尺，後來靠近被告約二
    、三公尺並掏槍要他不要動，被告回頭看見就滾下山坡逃匿，聽到機車發動聲，
    其等呼叫同事徐錦保才攔到被告等語。另證人即值勤之警員吳維德於偵查中亦結
    證稱：伊去時有看到被告在網下來回走動，到九時許被告要降網捉鳥時，才靠近
    取締，當時網上有三隻鴿子，見被告逃走有呼叫同事攔截，並告知被告之穿著等
    語。
  (二)證人徐錦保於偵查中結證稱：伊與守望相助隊員於距上開地點約三百公尺處遇到
    被告，伊看到被告騎野狼機車，且很喘，神情緊張，且答話時很緊張等語，顯見
    在上開時地網前竊取賽鴿之男子為被告無誤，並有被害人乙○○指述賽鴿失竊情
    節相符，復有扣案之鴿網一張、賽鴿五隻、十字弓棉弦，及贓物認領保管單附於
    偵查卷可考。
  (三)被告於原審時雖辯稱，查獲當日凌晨十二時與六時止與高牡丹在台中，依照車程
    計算不可能為本件犯行云云，然：被告於警訊及偵查中就此重要之不在場證明
    ，均未見被告提出，且原審進行多時後始提出傳訊要求，就事理而言，該證明之
    信用性，即堪斟酌。且依證人高牡丹於原審之證詞，被告於伊清晨六時下班後
    送伊返家，費時十分鐘，依此內容尚不足以認定被告無法於查獲當日早上七點許
    到達苗栗縣造橋鄉平興村山區竊取賽鴿。
    本案事證明確，被告犯行堪以認定。
四、原審因而適用刑事訴訟法第二百九十九條第一項前段，刑法第三百二十條第一項
    、第三十八條第一項第二款，罰金罰鍰提高標準條例第一條前段之規定，並審酌
    被告之品行、犯罪之動機、目的、手段、所生之危害及犯罪後飾詞狡辯，態度非
    佳等一切情狀，量處有期徒刑一年，其認事用法核無違誤，量刑亦屬允當，上訴
    意旨猶執陳詞否認犯罪，其上訴為無理由，應予駁回。復查被告前未曾受有期徒
    刑以上刑之宣告，有台灣台中地方法院檢察署刑案資料查註紀錄表附於偵查卷可
    稽，因一時失慮，致罹刑章，經此教訓，當知所警惕，應無再犯之虞，且被告育
    有子女三人，分別於七十九年、八十一年、八十五年出生，均處於亟需父母照顧
    之階段，被告復有正當之職業 (卷附客戶往來證明書、村長證明書參照)，本院
    認對被告所宣告之刑，以暫不執行為適當，爰併宣告緩刑四年，並於緩刑期內付
    保護管束，由專人長期輔導以觀後效。
五、據上論斷，應依刑事訴訟法第三百七十三條、第三百六十八條，刑法第七十四條
    第一款、第九十三條第一項，判決如主文。
本案經檢察官甲○○到庭執行職務。
中      華      民      國    八十九   年      八      月   二十二   日
                              臺灣高等法院臺中分院刑事第四庭
                                    審判長法  官  洪  耀  宗
                                          法  官  吳  重  政
                                          法  官  劉  登  俊
右正本證明與原本無異。
不得上訴
                                          書記官  吳  麗  慧
中      華      民      國    八十九      年      八      月   二十四   日
                                                                        Ｋ


司法院資訊處製作；財團法人民間司法改革基金會備份。
